---
title: '회귀분석 기말고사'
author: "20180968 박서현"
date: '2020 12 15 '
output: html_document
---

```{r setup, include=FALSE}
knitr::opts_chunk$set(echo = TRUE)
```


```{r}
library(binom)
library(ggplot2)
library(PropCIs)
library(data.table)
library(readxl)
library(epitools)
library(DescTools)
library(dplyr)
library(MASS)
library(car)
library(lmtest)
library(faraway)
library(mdscore)
library(xlsx)
library(VGAM)
library(lattice)
library(tseries)
```



# 1.

```{r}
cigarette=read.table("C:/Users/nabib/Documents/GitHub/Statics/1215/data/Cigarette_Consumption.txt",header=TRUE)
cigarette
```

```{r}
str(cigarette)
```


## (1)

* 귀무가설: Female 변수는 유의한 설명변수가 아니다.
* 대립가설: Female 변수는 유의한 설명변수이다.

```{r}
fit = lm(Sales ~ Age + HS + Income + Black + Female + Price, data = cigarette)
summary(fit)
```

```{r}
fit_female = lm(Sales ~ Age + HS + Income + Black + Price, data = cigarette)
summary(fit_female)
```

```{r}
anova(fit, fit_female)
```

p-value가 0.05보다 크다 -> 귀무가설 기각 못 한다.  
즉 female 변수는 유의미한 설명변수가 아니다.


## (2)

* 귀무가설: Female 변수와 HS는 유의한 설명변수가 아니다. (동시에 사용했을 때)
* 대립가설: Female 변수와 HS는 유의한 설명변수이다.(동시에 사용했을 때)

```{r}
fit = lm(Sales ~ Age + HS + Income + Black + Female + Price, data = cigarette)
summary(fit)
```

```{r}
fit_fh = lm(Sales ~ Age + Income + Black + Price, data = cigarette)
summary(fit_fh)
```

```{r}
anova(fit, fit_fh)
```

p-value가 0.05보다 크다 -> 귀무가설 기각 못 한다.  
즉 female 변수와 HS는 유의미한 설명변수가 아니다. (동시에 사용)


## (3)

```{r}
fit_i <- lm(Sales ~ Income, data=cigarette)
summary(fit_i)
```

```{r}
coefficients(fit_i)
```

```{r}
confint(fit_i, level=0.95)
```

## (4)

```{r}
fit = lm(Sales ~ Age + HS + Income + Black + Female + Price, data = cigarette)
summary(fit)
```

```{r}
fit_income = lm(Sales ~ Age + Black + Female + Price, data = cigarette)
summary(fit_income)
```

```{r}
anova(fit, fit_income)
```

income을 포함시켰을 때의 p-value는 0.006857이고, income을 포함하지 않았을 경우의 p-value는 0.01689이다.

즉 income의 설명 비율은 0.010033이라는 것을 알 수 있다.


## (5)

```{r}
fit_income2 = lm(Sales ~ Income, data = cigarette)
summary(fit_income2)
```

```{r}
anova(fit, fit_income2)
```

4번 결과와 같지 않다.
anova 결과가 같지 않기 때문이다.

## (6)

```{r}
fit_6 = lm(Sales ~ Price + Age + Income, data=cigarette)
summary(fit_6)
```

```{r}
anova(fit, fit_6)
```

pvalue가 0.05보다 크기 때문에 Price + Age + Income 은 유의미한 조합이 아니라는 것을 알 수 있다.

## (7)

```{r}
op = par(mfrow=c(2, 2))
plot(fit)
par(op)
```

```{r}
plot(cooks.distance(fit))
```

```{r}
outlierTest(fit)
```

모여있는 점과 달리 간간이 위에 튀어나온 데이터들이 보인다.

이 데이터가 이상치이다.


## (8)

```{r}
vif(fit)
```

VIF가 모두 충분히 크지 않는 것을 볼 수 있다.


## (9)

```{r}
step <- stepAIC(fit, direction="both")
```

```{r}
step$anova
```

HS, Female, Black 순으로 중요하지 않다는 점을 알 수 있다.


## (10)
```{r}
fit_test <- lm(Sales ~ Age + Income + Price, data=cigarette)
summary(fit_test)
```

```{r}
anova(fit, fit_test)
```

9번에서 추천받은 변수 3개(HS, Female, Black)를 제거했을 경우가 가장 결과가 잘 나왔다.

# 2.

```{r}
two=read.table("C:/Users/nabib/Documents/GitHub/Statics/1215/data/기말문제2번데이터.txt",header=TRUE)
two
```


## (1)

```{r}
plot(two)
```

```{r}
result <- lm(Y ~ X1 + X2 + X3 + X4 + X5 + X6, data=two)
summary(result)
```

```{r}
vif(result)
```
VIF 값이 지나치게 높은 것을 확인할 수 있다.

회귀모형의 가정 중 하나인 독립성을 위배하고 있으니, 다중공선성을 제거해주어야 한다.

## (2)

```{r}
par(mfrow=c(1, 2))
plot(two$Y, rstandard(result), ylim=c(-2, 2.5),  pch="*", main="standadized residual")
plot(two$Y, rstudent(result), ylim=c(-2, 2.5),  pch="*", main="studentized residual")
```

```{r}
qqPlot(result)
```

## (3)

```{r}
cutoff <- 6/((nrow(two$Y) - length(result$coefficients) -2))
plot(fit, which=4, cook.levels=cutoff)
```

```{r}
outlierTest(result)
```

9, 29, 30 데이터가 이상치인 것을 알 수 있다.

## (4)

```{r}
vif(result)
```

VIF 값이 지나치게 높은 것을 확인할 수 있다.

다중공선성이 발생할 수 있다.

## (5)

```{r}
step <- stepAIC(result, direction="both")
```

```{r}
step$anova
```
X6, X5 순으로 유의성이 적은 것을 알 수 있다.


## (6)

```{r}
result_test <- lm(Y ~ X1 + X2 + X3 + X4, data=two)
summary(result_test)
```

```{r}
anova(result, result_test)
```


# 3.

```{r}
salary=read.table("C:/Users/nabib/Documents/GitHub/Statics/1215/data/Salary_survey.txt",header=TRUE)
salary
```


## (1)

```{r}
fit3_1 <- lm(S ~ E + X, data=salary)
summary(fit3_1)
```

```{r}
fit3_2 <- lm(S ~ M + X, data=salary)
summary(fit3_2)
```

## (2)

* 귀무가설: E는 유의하지 않다.
* 대립가설: E는 유의하다.

```{r}
fit3 <- lm(S ~ E + M + X, data=salary)
summary(fit3)
```

```{r}
fit3_E <- lm(S ~  M + X, data=salary)
summary(fit3_E)
```

```{r}
anova(fit3, fit3_E)
```

p-value가 0.05보다 작다. -> 귀무가설 기각 못 한다.  
즉 E 변수는 유의미한 설명변수가 아니다.


## (3)

```{r}
l <- lm(S ~ E + X, data=salary)
summary(l)
```

```{r}
grid <- seq(1,5, by=0.5)
seed1 <- l$coefficients[[1]] + l$coefficients[[2]] + l$coefficients[[3]]*grid
seed0 <- l$coefficients[[1]] + l$coefficients[[3]]*grid
```


```{r}
with(plot(S ~ X, pch=E, lwd=2, col=c(2, 4)), data = salary)
legend(2.7, 11, c("E=1", "E=2"), pch=c(2, 0))
lines(grid, seed1, lty=1)
lines(grid, seed0, lty=2)
```
## (4)
```{r}
vif(fit3)
```

