---
title: "Practice3"
author: "20180968 박서현"
date: '2020 10 26 '
output: html_document
---

```{r setup, include=FALSE}
knitr::opts_chunk$set(echo = TRUE)
```


```{r}
#install.packages('DescTools')
#install.packages("car")
library(binom)
library(ggplot2)
library(PropCIs)
library(data.table)
library(readxl)
library(epitools)
library(DescTools)
library(dplyr)
library(MASS)
library(car)
library(lmtest)
```


# 6.

```{r}
y <- c(5, 18, 19, 25, 7, 7, 2)
n <- c(6, 21, 20, 36, 17, 18, 3)
x <- c(1, 2, 3, 4, 5, 6, 7)
fit <- glm(y/n ~ x, family=binomial(link=logit), weights=n)
summary(fit)
```
```{r}
confint(fit)
```



## a)

적합식:

$$log \widehat{\mu} = 3.1870-0.5901x  $$

## b)

```{r}
OddsRatio(fit, conf.level=0.95)
```

비슷하다.


## c)

```{r}
1-pchisq((fit$coef[3])^2/(coef(summary(fit))[, "Std. Error"][3])^2,1)
```


## d)
```{r}
lrtest(fit)
```


## e)
알고리즘에서 로그 가능도값이 더 이상 증가하지 않을 때까지 반복했다는 것을 알 수 있다.



# 9.

##a)
$$ z ={\widehat{\beta} \over SE} = {0.710 \over 0.026} $$

##b)
-3.5179이기 때문에 33.4유로일때의 여행 신용카드를 소지할 예측확률이 0.5가 된다.

##c)
credit 자료 파일을 웹사이트에서 as.data.frame(read_excel를 이용하여 불러오고, 로지스틱 회귀모형을 적합시켜 결과를 확인하면 된다.



# 16.
* 포아송회귀모형
  - 이산반응의 결과가 도수(count)인 음이 아닌 정수의 경우의 일반화선형모형
  - 분산이 평균보다 커서 과대산포가 발생 시에는 포아송 회귀모형을 사용할 수 없다.
* 음이항회귀모형
  - 음수가 아닌 정수값을 취하는 분포
  - 모든 예측값에 대하여 산포 모수 D가 동일한 값을 갖는다고 가정함.
  
여기에서 과대산포가 발생할 가능성이 있기 때문에 음이항회귀모형을 써야 한다.
