---
title: "First Project"
author: "20180968 박서현"
date: '2020 10 11 '
output:
  pdf_document: default
  html_document: default
---

```{r setup, include=FALSE}
knitr::opts_chunk$set(echo = TRUE)
```

## 데이터 불러오기

```{r}
library(tidyverse)
DF <- read_csv("C:/Users/nabib/Documents/GitHub/Statics/1011/toefl.csv")
```

```{r}
head(DF)
```


## 성(Female,Male}를 새로운 변수 성별{0=남,1=여}로 변환하고 값을 지정하시오.


변수유형 변경(factor)


```{r}
DF <- DF %>% mutate(gender=factor(gender))
str(DF)
```

수준재조정


```{r}
DF$gender <- factor(DF$gender, levels=c('MALE', 'FEMALE'))

DF$gender
```


factor를 수치 변수로 변환


```{r}
DF$gendernum <-as.numeric(DF$gender)

head(DF)
```


값 조정


```{r}
DF <- mutate(DF, gendernum = ifelse(gendernum==2, 1, 0))

head(DF)
```


## 토플성적은 (듣기+문법+독해)/3*10를 소수점 첫째자리에서 반올림한 것이다. 새 변수 성적을 생성하시오.


```{r}
DF <- mutate(DF, grade = round((listen + grammar + reading) / 3 * 10), 1)

head(DF)
```


## 성적의 평균, 분산, 표준편차, 최소, 최대값을 계산하시오. 상자그림, 히스토그램, 정규확률그림을 작성하시오


성적의 평균, 분산, 표준편차, 최소, 최대값 계산


```{r}
summarize(DF, n=n(), mean=mean(grade), var=var(grade), sd=sd(grade), min = min(grade), max(grade))
```


히스토그램


```{r}
ggplot(DF, aes(x=grade)) + geom_histogram()
```


상자 그림


```{r}
boxplot(DF$grade)
```


## 성별 성적의 평균, 분산, 표준편차, 최소, 최대값을 계산하시오. 성별 상자그림,히스토그램, 정규확률그림등을 작성하시오.


성별 성적의 평균, 분산, 표준편차, 최소, 최대값


```{r}
DF %>%
  group_by(gender) %>%
  summarize_at(vars(grade), list(mean=mean, var=var, sd=sd, min = min, max))
```


성별 히스토그램


```{r}
ggplot(DF) +
  geom_histogram(aes(x=grade, y=..density.., fill=gender), alpha=0.5) +
  geom_density(aes(x=grade, fill=gender), alpha=0.5)
```


성별 상자그림


```{r}
boxplot(grade~gender, data=DF)
```


## 듣기, 문법, 독해, 성적들의 산점도를 그리시오.


듣기 vs 문법


```{r}
plot(DF$listen, DF$grammar, type='n')
text(DF$listen, DF$grammar, label=DF$gendernum)
```


읽기 vs 성적


```{r}
plot(DF$reading, DF$grade, type='n')
text(DF$reading, DF$grade, label=DF$gendernum)
```


## 성적이 500이상이면 1=응시료와 졸업시험면제, 450이상 500미만이면 2=졸업시험면제, 400이상 450미만이면 3=지원없음, 400미만이면 4=특강수강 하기로 하였다. 변수 지원{1,2,3,4}을 작성하시오


```{r}
DF$support <- ifelse(DF$grade >= 500, 1,
                     ifelse(DF$grade >= 450, 2, 
                            ifelse(DF$grade >= 400, 3, 4)))

head(DF)
```


## 성적이 450이상인 학생들은 졸업시험을 면제해주기로 하였다. 변수 면제 (1=성공,0=실패)를 만드시오.


```{r}
DF$exemption <- ifelse(DF$support <= 2, 1, 0)

head(DF)
```


## 지원의 빈도표와 면제의 빈도표를 작성하시오. 


지원의 빈도표


```{r}
sufreq <- table(DF$support)
margin.table(sufreq)
```


비율로 변경


```{r}
prop.table(sufreq)
```


면제의 빈도표


```{r}
exfreq <- table(DF$exemption)
margin.table(exfreq)
```


비율로 변경


```{r}
prop.table(exfreq)
```


## 성별\*지원, 성별\*면제의 교차표를 작성하시오.


성별 vs 지원


```{r}
sutbl <- table(DF$gender, DF$support)
sutbl <- xtabs(~gender + support, data=DF)
sutbl
```


비율로 변경


```{r}
prop.table(sutbl)
```



성별 vs 면제


```{r}
extbl <- table(DF$gender, DF$exemption)
extbl <- xtabs(~gender+exemption, data=DF)
extbl
```


비율로 변경


```{r}
prop.table(extbl)
```