---
title: "회귀분석 중간고사"
author: "20180968 박서현"
date: '2020 10 27 '
output: html_document
---

```{r setup, include=FALSE}
knitr::opts_chunk$set(echo = TRUE)
```


```{r}
#install.packages('DescTools')
#install.packages("car")
library(binom)
library(ggplot2)
library(PropCIs)
library(data.table)
library(readxl)
library(epitools)
library(DescTools)
library(dplyr)
library(MASS)
library(car)
library(lmtest)
```



# 1.

```{r}
x <- c(64, 80, 83, 87, 87, 87)
y <- c(35, 51, 58, 58, 58, 59)

df1 <- data.frame(x, y)
df1
```


## (1)

```{r}
cov(df1)
```

## (2)

```{r}
cor.test(x=df1$x, y=df1$y)
```
상관계수가 0.9857076으로 상관성이 높다


## (3)

```{r}
res = lm(y~x)
summary(res)
```
회귀식:
$$Y = -30.66611 + 1.03073X$$

## (4)

```{r}
summary(res)
```
결정게수: 0.9716

## (5)

```{r}
summary(res)
```
MSE: 1.765의 제곱 = 3.115225
회귀모형의 적합성을 나타낸다.

## (6)

```{r}
coef(res)
```

## (7)

```{r}
confint(res, level=0.90)
```
x가 0.84~1.21사이의 값이 몰려있다.


## (8)

```{r}
summary(res)
```
p-value가 0.0003049로 0.05보다 작으므로 적합하다.
7에서 구한 신뢰구간과 일치하는 것을 확인할 수 있다.

## (9)

```{r}
pred = predict(res, newdata = data.frame(x=88))
pred
```

## (10)

```{r}
pre = predict(res, newdata = data.frame(x=88))
pre
```
```{r}
confint(res, level=0.90)
```



# 2.

```{r}
x <- c(40, 50, 60, 70, 80, 90, 40, 60, 80, 50)
y <- c(69, 175, 272, 335, 490, 415, 72, 265, 492, 180)

df <- data.frame(x, y)
df
```


## (1)
```{r}
attach(df)
plot(x, y)
```
x값이 증기함에 따라 y값도 증가한다.


## (2)

```{r}
result = lm(y~x)
summary(result)
```
회귀식:
$$Y = -252.2971 + 8.5290X$$


```{r}
plot(x, y)
abline(result)
```

## (3)

```{r}
summary(result)
```
t-통계량: 9.318
p값=0.000001434 < 0.05으로 추정된 회귀계수는 유의하다.


## (4)

```{r}
summary(result)
```
결정계수: 0.9156
결정계수는 보통 상관계수를 제곱한 값이다.

## (5)

```{r}
pred_y = predict(result, newdata = data.frame(x=x))
pred_y
```

## (6)

```{r}
par(mfrow=c(2,2))
plot(result)
```
```{r}
dwtest(result)
```


## (7)

```{r}
par(mfrow=c(2,2))
plot(result)
```

```{r}
shapiro.test(residuals(result))
```

정규 Q-Q그림에서 그려진 점들이 선에서 크게 벗어나지 않으므로 정규분포를 따른다고 말할 수 있다.



## (8)

```{r}
pred = predict(result, newdata = data.frame(x=mean(x)))
pred
```
```{r}
confint(result)
```


## (9)

```{r}
pred = predict(result, newdata = data.frame(x=c(45, 55, 65)))
pred
```
```{r}
confint(result)
```

## (10)

```{r}
summary(result)
```
추정계수값: 8.5290
MSE: 48.09의 제곱 = 2312.6481
결정계수: 0.9156

# 3.

```{r}
sat <-  as.data.frame(read_excel("C:/Users/nabib/Documents/GitHub/Statics/1026/SAT성적.xlsx"))
sat
```

## (1)

```{r}
plot(sat$X1, sat$Y)
```

```{r}
plot(sat$X2, sat$Y)
```

```{r}
plot(sat$X3, sat$Y)
```


## (2)

```{r}
par(mfrow=c(2,2))
plot(sat)
```

## (3)

```{r}
result3 = lm(Y ~ X1+X2+X3, data = sat)
result3
```

## (4)

```{r}
summary(result3)
```
t값 2.917, p값: 1.965e-10 < 0.05 
유의하다.

## (5)

```{r}
summary(result3)
```
t값 4.869, p값: 1.965e-10 < 0.05 
유의하다.

## (6)

```{r}
summary(result3)
```
t값 0.554, p값: 1.965e-10 < 0.05 
유의하다.

## (7)

```{r}
par(mfrow=c(2,2))
plot(result3)
```

## (8)

```{r}
shapiro.test(residuals(result3))
```

## (9)

```{r}
par(mfrow=c(2,2))
plot(result3)
```
Q-Q plot에서 점들이 선에 몰려있기 때문에 정규분포를 따른다고 할 수 있다.

```{r}
shapiro.test(residuals(result3))
```


## (10)

```{r}
summary(result3)
```
X1, X2, X3에 곱해지는 값이 각각 0.36, 0.00, 0.03이다.
즉 X1에 곱해지는 값이 가장 크기 때문에 y를 결정하는데 가장 영향을 준다고 할 수 있다.


## (11)

```{r}
summary(result3)
```
결정계수: 0.4463
회귀모형이 적합한지를 판단하는 지표이다. 이 회귀모형이 적합하다는 것을 보여주고 있다.


## (12)

```{r}
confint(result3)
```

## (13)

```{r}
summary(result3)
```
추정계수값: 0.359
MSE: 0.5907의 제곱 = 0.34893
결정계수: 0.4673

