---
title: "WK02 Data Exploration"
output: html_document
---

# 1 데이터 탐색

## 1.1 참고 사이트:
* RStudio Cheat Sheets (https://rstudio.com/resources/cheatsheets/): 최신 치트시트
* Data Visualization Cheat Sheet (https://github.com/rstudio/cheatsheets/raw/master/data-visualization-2.1.pdf)
* Data Transformation Cheat Sheet (https://github.com/rstudio/cheatsheets/raw/master/data-transformation.pdf)
* ggplot2 사이트 (https://docs.ggplot2.org/current/)

## 1.2 htwtbd 자료설명
* htwtbd00.csv: 2021년 온라인으로 수집한 연예인 신체계측자료
  * n = 84. 여자 42명(배우 40, 가수 1, 개그맨 1), 남자 42명(배우 40, 가수 1, 개그맨 1)
  
|변수|설명|
|:---|:---|
|name|이름|
|gnd|성별{F, M}. 이진 판별분석시 타겟|
|byr|출생년도|
|ht|키(cm). 회귀분석시 타겟|
|wt|몸무게(kg)|
|bd|혈액형{A,AB,B,O}|
|a|분야{actor, singer, comedian}|

* Model Lookup (https://topepo.github.io/caret/available-models.html)
* install.packages("caret", dependencies=c("Depends", "Suggests"))

## 1.3 패키지

```{r}
library(tidyverse)
library(gridExtra) # ggplot 객체를 한 페이지에 표시. grid.arrange(..., nrow, ncol)
```

```{r}
library(scales) # 시각화 축조정 scale_x_xxx
```

```{r}
library(skimr)  # 기초통계량 + 결측정보
library(naniar) # 결측 정보
```

```{r}
library(corrplot)
```

## 1.4 읽기

```{r}
# as.data.frame으로 안바꾸면 caret vs tidyverse 호환문제 때문에 경고 발생
# as.data.frame해도 문자변수를 factor화 하지 않음
DF <- as.data.frame(read_csv('D:/Github/Statics/DataMining/0321/htwtbd00.csv'))
```

```{r}
head(DF)
```

```{r}
dim(DF)
```

```{r}
str(DF) # (Old) sapply(DF, class)
```

## 1.5 전처리
* age: 나이계산
* 이산형 변수처리
  * 문자변수(gnd, bd)를 factor화
  * {0,1}로 코딩된 가변수는 그대로 숫자형으로 사용. factor화해도 되지만 해석시 유의

```{r}
# factor로 다 바꿀 것. lm, rpart, rf은 안해도 무방, gbm에서 오류남

DF <- mutate(DF,
             age = 2021-byr,
             gnd = factor(gnd),
             bd = factor(bd),
             a = factor(a))
sapply(DF, class)
```

## 1.6 기초통계량/결측파악
* skimr::skim(data):summary()와 결측정보. group_by와 연결. pandas::describe()와 유사
* naniar::vis_miss(data): 변수별 결측비율 시각화
  * 주의: 출력물의 Missing(%)과 Present(%)는 완전 결측값 비율이 아니고, 전체 셀 중 결측의 비율임
  * sum(complete.cases(DF)): 완전 관측값 개수 반환
  * 원자료가 너무 크면 랜덤 추출(sample_n)해서 파악할 것
  * DF %>% dplyr::sample_frac(size=0.1) %>% vis_miss()
* naniar::miss_var_summary(data):: 변수별 결측비율 요약

```{r}
skim(DF)
```

```{r}
# 변수별 결측비율, Missing=결측셀/전체셀, Present=비결측셀/전체셀
naniar::vis_miss(DF)
```

```{r}
naniar::miss_var_summary(DF)
```

```{r}
# 완전 관측값 비율 = 15%
# 회귀분석계통 분석방법을 그대로 적용하면 전체 자료의 15%만 사용하게 됨
sum(complete.cases(DF))/nrow(DF)*100  # prop_complete_case(DF)
```

## 1.7 탐색
### 1.7.1 단변량 탐색

* 연속형 변수의 탐색
  * 수치요약: 평균, 표준편차
  * 시각화: 히스토그램, density(커널분포추정), 상자그림, rug
  
```{r}
summary(DF)
```

```{r}
# summarize_if(.tbl, .predicate:logical, .funs:list, ...)
# summarize_at(, tbl, .vars_vector, .fybs:list, ...)
summarize_if(DF, is.numeric, list(mn=mean, sd=sd), na.rm=TRUE)
```

```{r}
summarize_at(DF, c('ht', 'wt'), list(mn=mean, sd=sd), na.rm=TRUE)
```

```{r}
DF%>% dplyr::select_if(is.numeric) %>% skim()
```

```{r}
g1 <- ggplot(DF, aes(x=ht)) + geom_density() + geom_rug()
g2 <- ggplot(DF, aes(x=ht)) + geom_histogram(color='black', fill='white')
g3 <- ggplot(DF, aes(x=ht)) + geom_histogram(aes(y=..density..), color='black', fill='white') + geom_density(alpha=0.2, fill='#FF6666') + geom_rug()
g4 <- ggplot(DF, aes(x=ht)) + geom_boxplot()
grid.arrange(g1, g2, g3, g4, nrow=2, ncol=2)
```

* 이산형 변수의 탐색
  * 수치요약: 빈도, 상대빈도
  * 시각화: 막대그래프(barplot)
  
```{r}
DF %>% dplyr::select_if(is.factor) %>% skim()
```

```{r}
table(DF$gnd)
```

```{r}
xtabs(~bd, data=DF)
```

```{r}
xtabs(~a, data=DF)
```

```{r}
g1 <- ggplot(DF, aes(x=gnd)) + geom_bar()
g2 <- ggplot(DF, aes(x=gnd)) + geom_bar(aes(y=..count../sum(..count..))) + scale_y_continuous(labels=percent)
g3 <- ggplot(DF, aes(x=bd)) + geom_bar()
g4 <- ggplot(DF, aes(x=bd)) + geom_bar(aes(y=..count../sum(..count..))) + scale_y_continuous(labels=percent)
grid.arrange(g1, g2, g3, g4, nrow=2, ncol=2)
```

### 1.7.2 이변량 탐색
* 연속 ~ 이산

```{r}
DF %>% group_by(gnd) %>% dplyr::select_if(is.numeric) %>% skim()
```

```{r}
DF %>%
  group_by(gnd) %>%
  summarize_at(c('ht', 'wt'), list(mn=mean, sd=sd), na.rm=TRUE)
```

```{r}
DF %>%
  group_by(gnd) %>%
  summarize_if(is.numeric, list(mn = mean, sd=sd), na.rm=TRUE)
```

```{r}
g1 <- ggplot(DF, aes(x=ht, col=gnd, fill=gnd)) + geom_density(alpha=0.5)
g2 <- ggplot(DF, aes(x=ht, col=gnd, fill=gnd)) + geom_histogram(alpha=0.5)
g3 <- ggplot(DF, aes(x=ht)) + geom_histogram() + facet_grid(gnd~.)
g4 <- ggplot(DF, aes(x=gnd, y=ht)) + geom_boxplot() + coord_flip()
grid.arrange(g1, g2, g3, g4, nrow=2, ncol=2)
```

```{r}
t.test(ht~gnd, data=DF, var.equal=TRUE)
```

```{r}
summary(aov(ht~bd, data=DF))
```

* 연속 ~ 연속

```{r}
# cor(DF[,sapply(DF, is.numeric)], use='pairwise.complete.obs')
R <- cor(DF%>% select_if(is.numeric), use='pairwise.complete.obs')
R
```

```{r}
sort(R['ht',], decreasing=TRUE)
```

```{r}
g1 <- ggplot(DF, aes(x=ftln, y=ht)) + geom_point(alpha=0.5)
g2 <- ggplot(DF, aes(x=ftln, y=ht, color=gnd, shape=gnd)) + geom_point(alpha=0.5)
g3 <- ggplot(DF, aes(x=bd, y=ht, color=gnd, shape=gnd)) + geom_point(alpha=0.5)
g4 <- ggplot(DF, aes(x=bd, y=ht, color=gnd, shape=gnd)) + geom_jitter(alpha=0.5)
grid.arrange(g1, g2, g3, g4, nrow=2, ncol=2)
````

```{r}
corrplot::corrplot.mixed(R, upper='ellipse', order='FPC')
```

```{r}
library(GGally) # ggcorr, ggparis
```

```{r}
ggcorr(DF %>% select_if(is.numeric), geom = 'tile', label=TRUE)
```

```{r}
ggpairs(DF, 
        columns=c('ht', 'ftln', 'wt'),
        lower=list(continuous=wrap('points', alpha=0.05, col='blue')),
        diag=list(continuous='barDiag'))  # diag=list(continous='densityDiag')
```

```{r}
ggplot(DF, aes(x=wt, y=ht)) + geom_density2d() + geom_point(aes(col=gnd, shape=gnd))
```


* 이산 ~ 이산

```{r}
g1 <- ggplot(DF, aes(x=bd, fill=gnd)) + geom_bar()
g2 <- ggplot(DF, aes(x=bd, fill=gnd)) + geom_bar(aes(y=..count../sum(..count..)))

# Or
tb <- table(DF$gnd, DF$bd)
tb <- xtabs(~bd+gnd, data=DF)
df <- data.frame(tb)
df
```

```{r}
g3 <- ggplot(df, aes(x=gnd, y=Freq)) + geom_bar(aes(fill=bd), stat='identity')

tb <- prop.table(xtabs(~gnd+bd, data=DF), 1)
tb
```

```{r}
df <- data.frame(tb)
df
```

```{r}
g4 <- ggplot(df, aes(x=gnd, y=Freq)) + geom_bar(aes(fill=bd), stat='identity')

grid.arrange(g1, g2, g3, g4, nrow=2, ncol=2)
```

```{r}
chisq.test(xtabs(~gnd+bd, data=DF), correct=FALSE)
```
